【裁判字號】    92,聲判,4
【裁判日期】    920814
【裁判案由】    聲請交付審判
【裁判全文】
臺灣花蓮地方法院刑事裁定                          九十二年度聲判字第四號
    聲 請 人即
    告  訴  人  乙○○
    告訴代理人  簡燦賢律師
    被      告  甲○○
右列聲請人因告訴被告背信等案件，不服台灣高等法院花蓮分院檢察署檢察長駁回再
議之處分（九十二年上聲議字第一七號），聲請交付審判，本院裁定如左：
    主    文
聲請駁回。
    理    由
一、按告訴人不服上級法院檢察署檢察長或檢察總長認再議為無理由而駁回之處分者
    ，得於接受處分書後十日內委任律師提出理由狀，向該管第一審法院聲請交付審
    判；法院認為交付審判之聲請不合法或無理由者，應駁回之，刑事訴訟法第二百
    五十八條之一、第二百五十八條之三第二項前段，分別定有明文。
二、本件聲請人即告訴人乙○○以被告甲○○涉犯背信、遺棄罪嫌，向臺灣花蓮地方
    法院檢察署檢察官提出告訴，經該署檢察官於九十一年十二月二十五日為不起訴
    處分後，聲請人不服聲請再議，亦經台灣高等法院花蓮分院檢察署檢察長以再議
    為無理由而於九十二年二月十二日駁回再議，聲請人於九十二年二月二十六日收
    到駁回再議之處分書，有送達證書一份在卷可參，並於九十二年三月七日向本院
    遞狀，未逾法定期間，合先敘明。
三、聲請交付審判意旨詳如聲請交付審判狀所載（如附件）。
四、經查：
  (1)聲請人於偵查中亦供稱在越南停留的時間是我的老婆照顧我，被告知道其在越南
    有人可以照顧，其有向被告說要與新娘一起回台灣，且被告臨走前亦有請看護照
    顧聲請人等語（九十一年度發查字第七六八號卷第十頁、九十一年度偵字第二一
    二六號卷第十三頁反面、十四頁反面）。準此，聲請人既自願與新娘一起回台灣
    ，則被告未邀聲請人一起回台灣，自屬事理之常。況被告臨走前，復有請看護照
    護聲請人，如非聲請人自願滯留越南，被告當無多此一舉，且被告帶聲請人回台
    灣僅係舉手之勞，被告自無化簡為繁，捨舉手之勞帶聲請人回國而不為，反而替
    聲請人請看護照顧聲請人之理，是被告所辯，係聲請人自願留在越南等語，應堪
    採信，且聲請人在越南既有看護及新娘加以照料，則聲請人主張指訴被告拒不讓
    聲請人陪同回國，任其自生自滅，涉有遺棄犯行云云，尚難成立。
  (2)又被告於九十年十月二十六日第二次帶聲請人前往越南領結婚證書後，須將越南
    文的健康檢查報告、結婚證書送到我國駐越南單位翻譯成中文，並經駐外單位認
    證後，送回台灣至戶政單位辦理結婚登記，再拿越南新娘的戶籍謄本辦理居留簽
    證後，越南新娘才可以來台灣之事實，為聲請人及被告所是認（見九十一年度偵
    字第二一二六號卷第十三頁），聲請人另陳明九十一年十月二十六日到越南時，
    有將新娘相關資料匯寄台灣聲請人家屬，持往戶政事務所辦理結婚登記，該等資
    料是於九十一年十一月八日寄達（見交付審判聲請狀第三頁），但是於何時在台
    灣辦妥結婚登記及何時寄回越南、辦妥居留簽證等節，並未陳明，於偵查中亦未
    提出相關事證以資佐證被告有何故意違背其任務之行為，自難遽以聲請人在越南
    時間比原先預期十五至二十日多出三十餘天，即課被告以背信罪責。
  (3)綜上所述，檢察官以查無積極證據足認被告有背信、遺棄犯行，而為不起訴處分
    ，尚無不合。聲請人聲請交付審判，為無理由，應予駁回。
五、依刑事訴訟法第二百五十八條之三第二項前段裁定如主文。
中      華      民      國    九十二    年      八      月     十四     日
                              台灣花蓮地方法院刑事庭
                                  審判長法官  賴淳良
                                        法官  陳雅敏
                                        法官  林碧玲
右正本證明與原本無異。
本件不得抗告。
                                 法院書記官
中      華      民      國    九十二    年      八      月     十四     日


司法院資訊處製作；財團法人民間司法改革基金會備份。
